# 请教陈老师，固定资产盘盈为什么计入以前年度损益调整啊？

提问人：塔 791 时间：2017-04-25 10:20:09
陈老师您好，我突然有点儿迷惑，固定资产盘盈为什么要计入到以前年度损益调整啊？固定资产盘盈并不涉及利润啊。固定资产盘盈的入账价值只会影响以后的利润，对以前年度利润没有任何影响啊。

回答人：chenyiwei
其理由是认为固定资产盘盈如果管理制度严格是不会发生的，因此盘盈必然是因为记账差错，导致固定资产的账面记录没有反映固定资产的实际增减情况，所以作为差错更正处理。 但这种一刀切的分析确实也有问题。例如，如果上年末进行过完整、全面的盘点且确保账实相符，本期发生的盘盈应当就是本期记账差错导致，这种情况下硬要追溯前期也不合理。 可能也是因为意识到了这个问题，在《讲解 2010 》中已经不再将固定资产盘盈作为前期差错的例子来讲解了。